# 请教陈版，关于更换管理层后对年报的影响

提问人：Manson_Luci 时间：2017-03-16 13:47:18
A上市公司 2016 年报公告日期为 2017 年 3 月 31 日，A公司在 2017 年 3 月初更换了单位负责人以及财务总监，原负责人已离职，请问A公司 2016 年审计报告报表页签字的单位负责人以及会计机构负责人应由原管理层签署还是现任管理层签署？

回答人：chenyiwei
该财务报表应由批准报出日的现任管理层签署。

提问人：Manson_Luci 时间：2017-03-16 22:05:39
理论上感觉是这样，但 16 年毕竟不是现任负责的，有什么明文规定吗？

回答人：chenyiwei
会计法和《企业财务会计报告条例》中对外报出的财务报告的签名、盖章规定。